臺灣基隆地方法院刑事判決　　　　　　　　　　　　　九十一年度訴字第三四五號
　　公　訴　人　臺灣基隆地方法院檢察署檢察官
　　被　　　告　丁○○
　　選任辯護人　本院公設辯護人丙○○
右列被告因強盜等案件，經檢察官提起公訴（九十一年度偵字第二一二○號），本院
判決如左：
    主  文
丁○○連續意圖為自己不法之所有，攜帶兇器，以強暴脅迫至使不能抗拒，而取他人
之物，處有期徒刑柒年陸月。水果刀壹把、玩具槍壹把、口罩貳個及扣案之鑰匙壹支
均沒收。
    事  實
一、丁○○因無工作，沒錢花用，竟基於意圖為自己不法所有之概括犯意，於民國九
    十一年三月二十日凌晨二時許，先在基隆市○○路一二八巷內，竊取不詳姓名之
    人所有之銀色安全帽一頂後，復以其所有之自備鑰匙一支，在基隆市○○○路二
    二七號前，竊取己○○所有車牌ＲＸＶ－七一五號之輕型機車（價值約新台幣「
    下同」五千元）後，身著迷彩服、頭戴其所有之口罩二個及前述所竊取之安全帽
    ，騎乘上述竊得之贓車，於同日凌晨二時三十七分許，至基隆市○○路八十五號
    全家便利商店內，右手持其所有客觀上足對人之生命、身體、安全構成危險屬兇
    器之水果刀，左手則持其所有同屬兇器之玩具槍（該玩具槍係向基隆市○○街四
    十五巷三十九號之長興便利商店之老闆娘以三十元之代價所購得，後塗成黑色，
    客觀上無從辨識為假槍）指著店員戊○○（距離約三十公分），戊○○無法完全
    確定係假槍，丁○○喝令戊○○把錢拿出來，並持刀朝戊○○劃過去，戊○○閃
    過，因工作服較厚僅稍劃破工作服（毀損部分未據告訴及起訴），丁○○以此強
    暴脅迫之方法使店員戊○○至使不能抗拒，丁○○欲打開收銀機，惟因收銀機上
    鎖致未取得金錢，遂取走該店內長壽香煙八包（價值三百二十元）後逃逸，並將
    上述贓車棄置於基隆市○○街十五巷四號前之路旁。丁○○食髓知味後，承前之
    犯意，徒步至基隆市○○路一二三號前騎乘其母徐庚○○所有之車牌ＵＧＩ─九
    七六號（起訴書誤載為ＶＧＩ─九七六號）之輕型機車，於同日凌晨三時零五分
    許，以上述裝扮，手持上開兇器之玩具手槍，至基隆市○○路二八六號ＯＫ便利
    商店內，用槍指著店員乙○○胸口（距離約五公分），乙○○無從辨識為假槍，
    丁○○以此脅迫之方法使乙○○至使不能抗拒，而強行取走收銀機內新台幣一千
    六百五十元後逃逸，丁○○並將所得之金錢打電動玩具花用殆盡。丁○○再於同
    日上午十一時三十分許，騎乘其前述車牌ＵＧＩ─九七六號之輕型機車，以上述
    同樣裝扮，手持上開兇器之玩具手槍至基隆市○○○路十五之五十二號全家便利
    商店內，以槍指著店員甲○○腹部（距離約五十公分），要求甲○○將錢拿出來
    ，甲○○無從辨識為假槍，丁○○以此脅迫之方法使甲○○至使不能抗拒，嗣因
    一名蹲在店內整理貨品之員工抬起頭來，丁○○因恐被逮捕即逃逸而未得逞，丁○○將作案所用之安全帽、口罩、迷彩服及玩具手槍、水果刀均棄置在基隆市○○路六合橋下河中。嗣於九十一年六月六日晚上十時四十分許，在基隆市○○街
    四十五巷十二號為警查獲，並扣得鑰匙乙支。
二、案經被害人戊○○、己○○訴由基隆市警察局第三分局報請臺灣基隆地方法院檢
    察官偵查起訴。
    理  由
一、右開竊盜及強盜之事實，業據被告丁○○迭於警訊、偵訊及本院審理時坦承不諱
    ，惟辯稱：其未持刀劃被害人戊○○，未劃破被害人戊○○之工作服，亦未劃傷
    被害人戊○○云云，然查右揭事實，並據被害人己○○、戊○○、乙○○、甲○○指述、指訴綦詳，且有照片二十九幀、車輛失竊車牌失竊資料資料個別查詢報
    表、車籍作業系統、贓物認領保管單各一紙附卷可考，復有鑰匙乙支扣案為證，
    被告所辯，要係事後卸責之詞，不足採信。本案事證明確，被告之竊盜及強盜犯
    行洵堪認定，應依法論科。
二、查水果刀、無從辨識為假槍塗黑之玩具手槍，客觀上均足對人之生命、身體、安
    全構成危險，應係兇器。被告丁○○攜帶兇器強盜，係犯強盜罪而有刑法第三百
    二十一條第一項第三款之情形。核被告所為，係犯刑法第三百二十條第一項之竊
    盜罪、第三百三十條第一項之加重強盜罪及同條第二項、第一項之加重強盜未遂
    罪。其先後二次竊盜及二次加重強盜犯行、一次加重強盜未遂犯行，均時間緊接
    ，所犯構成要件相同，顯係基於概括犯意反覆為之，均為連續犯，應依刑法第五
    十六條論以一竊盜罪、一加重強盜罪，並加重其刑。又其所犯竊盜罪與加重強盜
    罪間，有方法結果之牽連關係，應依刑法第五十五條之規定，從一重之加重強盜
    罪處斷。爰審酌被告之品行，犯罪之動機、目的、手段、所得之財物、所生之危
    害、計犯強盜罪三次、所為嚴重破壞社會治安及犯罪後坦承犯行等一切情狀，量
    處如主文所示之刑，以資儆懲。扣案之鑰匙乙支，為被告犯竊盜罪所用且為被告
    所有，業據其供承在卷，應依刑法第三十八條第一項第二款之規定宣告沒收。至
    被告強盜部分持以作案之水果刀、玩具槍各一把及口罩二個，為被告所有且供其
    犯罪所用之物，亦據被告供明在卷，雖未扣案，惟並無證據證明業已滅失，亦應
    依刑法第三十八條第一項第二款之規定，宣告沒收。
據上論斷，應依刑事訴訟法第二百九十九條第一項前段，刑法第五十六條、第三百三
十條第一項、第三百二十條第一項、第五十五條、第三十八條第一項第二款，罰金罰
鍰提高標準條例第一條前段，判決如主文。
本案經檢察官熊南彰到庭執行職務。
中　　　華　　　民　　　國　　九十一　　年　　 十二 　　月　　　十　　　日
                                      台灣基隆地方法院刑事第二庭
                    法  官  鄭  　景　  文
右正本證明與原本無異。
對於本件判決如有不服，應於收受送達後十日內，向本院提出上訴書狀，上訴於臺灣
高等法院，並按他造當事人之人數附具繕本。
                                          書記官  施  　鴻　  均
中　　　華　　　民　　　國　　九十一　　年　　 十二 　　月　　　十　　　日
附論罪科刑之法條：
一、刑法第三百三十條
犯強盜罪而有第三百二十一條第一項各款情形之一者，處七年以上有期徒刑。
前項之未遂犯罰之。
二、刑法第三百二十八條
意圖為自己或第三人不法之所有，以強暴、脅迫、藥劑、催眠術或他法，至使不能抗
拒，而取他人之物或使其交付者，為強盜罪，處五年以上有期徒刑。
以前項方法得財產上不法之利益或使第三人得之者，亦同。
犯犯強盜罪因而致人於死者，處死刑、無期徒刑或十年以上有期徒刑；致重傷者，處
無期徒刑或七年以上有期徒刑。
第一項及第二項之未遂犯罰之。
預備犯強盜罪者，處一年以下有期徒刑、拘役或三千元以下罰金。
三、刑法第三百二十一條
犯竊盜罪而有左列情形之一者，處六月以上、五年以下有期徒刑：
 一　於夜間侵入住宅或有人居住之建築物、船艦或隱匿其內而犯之者。
 二　毀越門扇、牆垣或其他安全設備而犯之者。
 三　攜帶兇器而犯之者。
 四　結夥三人以上而犯之者。
 五　乘火災、水災或其他災害之際而犯之者。
 六　在車站或埠頭而犯之者。
 前項之未遂犯罰之。
四、刑法第三百二十條
意圖為自己或第三人不法之所有，而竊取他人之動產者，為竊盜罪，處五年以下有期
徒刑、拘役或五百元以下罰金。
意圖為自己或第三人不法之利益，而竊佔他人之不動產者，依前項之規定處斷。
前二項之未遂犯罰之。
